【裁判字號】    96,重上更(一),37
【裁判日期】    971112
【裁判案由】    塗銷扺押權登記等
【裁判全文】
臺灣高等法院臺中分院民事判決      96年度重上更(一)字第37號
原      告  丁○○
            辛○○
            庚○○
            己○○
            戊○○
            壬○○
            丙  ○
共      同
訴訟代理人  柯開運律師
被      告  乙○○
訴訟代理人  邱垂勳律師
複代理人    陳國偉律師
上列當事人間請求塗銷抵押權登記事件，原告對於中華民國93年
11月22日臺灣彰化地方法院93年度重訴字第65號第一審判決提起
上訴，原告於本院為變更之訴，經最高法院第一次發回更審，本
院於民國97年10月29日辯論終結，玆判決如下：
    主  文
原告變更之訴駁回。
變更之訴暨發回前第三審訴訟費用（確定部分除外）由原告負擔
。
    事實及理由
一、原告主張：附表所示之土地、建物（下稱系爭不動產）係原
    告丁○○、辛○○、庚○○、己○○、戊○○、壬○○（下
    合稱丁○○等6人）之被繼承人詹益金所有，詹益金於民國
    （下同）83年8月31日死亡，經辦理繼承登記為丁○○等6人
    公同共有後，發現系爭不動產竟於同年9月5日，遭設定權利
    人為被告，債務人為原告壬○○、丙○，及詹益金（兼義務
    人），權利價值為新台幣（下同）1400萬元之抵押權登記（
    下稱系爭抵押權）。惟被告既未交付抵押權實際所擔保之12
    03萬5200元借款，系爭抵押債權自屬不存在；縱認抵押債權
    存在，被告之債權請求權亦已罹於時效而消滅，原告即得訴
    請塗銷抵押權設定登記。因系爭不動產於本件訴訟進行中94
    年8月12日已經法院執行拍賣由第三人拍定，並塗銷抵押權
    登記，但被告仍主張有系爭抵押借款債權存在，原告爰依情
    事變更原則，為訴之變更及擴張，請求確認系爭抵押權所擔
    保之系爭抵押借款（含本金、遲延利息、違約金）債權不存
    在等情，求為命：確認被告乙○○與原告丁○○等6人之被
    繼承人詹益金、原告壬○○、原告丙○就系爭不動產於83年
    9月5日以彰化縣員林地政事務所登記收件字號83年員字第01
    3942號權利價值1400萬元權利範圍全部之抵押權，所擔保其
    中之1203萬5200元債權，除已判決確定之1003萬5200元部分
    外，其餘200萬元之債權（包括本金、遲延利息、違約金債
    權）不存在之判決【本院前審依變更及擴張之訴，判決確認
    被告就系爭抵押權所擔保系爭抵押借款債權，於超過200萬
    元本息部分不存在，駁回原告其他變更及擴張之訴（即擴張
    確認所擔保債權其中1003萬5200元本金、遲延利息、違約金
    債權不存在，該部分經本院前審判決原告該部分勝訴後，未
    據被告聲明不服而確定）。至原告另訴請原審共同被告侯文
    欽、亞哥貿易有限公司，及政伸實業有限公司、卡利貿易有
    限公司塗銷系爭不動產上之其他抵押權（或讓與）登記部分
    ，分據原審判決其勝訴及敗訴確定。前述已判決確定部分，
    茲不予論述】。
二、被告則以：其前與訴外人鄭玉換共同集資貸款予詹益金及原
    告壬○○、丙○，其中除200萬元為其所出借外，其餘係由
    鄭玉換以向銀行透支借款、標會所得，及家中現款等交付。
    其並受鄭玉換之信託，以其為名義債權人，由詹益金提供系
    爭不動產辦理系爭抵押權設定登記，上開借款未獲清償，原
    告求予確認該抵押債權不存在，自屬無理等語，資為抗辯。
三、按當事人因情事變更，而以他項聲明代最初之聲明，法律基
    於便宜之理由，在民事訴訟法第二百五十六條第三款（即現
    行法為第二百五十五條第一項第四款）固規定於訴訟無礙，
    不受同法第二百五十五條（即現行法第二百五十五條第一項
    前段）之拘束，但其在本質上仍屬訴之變更。而在第二審為
    訴之變更合法者，原訴可認為已因而視為撤回時，第一審就
    原訴所為判決，自當然失其效力，第二審法院應專就新訴為
    裁判，無須更就該判決之上訴為裁判（最高法院71年台上字
    第3746號判決參照）。本件原告於原審起訴請求被告塗銷系
    爭抵押權設定登記，嗣系爭不動產於訴訟進行中經法院執行
    拍賣由第三人拍定，並已塗銷抵押權登記（土地及建物登記
    第二類謄本見本院前審卷(二)75至78頁），原告因情事變更為
    變更之訴，合於民事訴訟法第四百四十六條第一項、第二百
    五十五條第一項第四款規定，原訴可認為已因而視為撤回，
    本院專就變更之新訴為裁判，無須就原審判決之上訴為裁判
    ，合先敘明。
四、查，系爭不動產係原告丁○○等6人之被繼承人詹益金所有
    ，系爭不動產設定登記次序0006號、彰化縣員林地政事務所
    83年員字第013942號、登記日期83年9月5日、登記權利人乙
    ○○、權利價值1400萬元、存續期間自83年8月10日至88年8
    月9日、清償日期84年5月10日、利息無、遲延利息每百元日
    息8分計算、違約金依照契約約定、債務人詹益金、壬○○
    、丙○、設定權利範圍全部，設定義務人詹益金之抵押權登
    記在案（即系爭抵押權）；詹益金於83年8月31日死亡，系
    爭不動產於88年5月24日經辦理繼承登記為丁○○等6人公同
    共有等事實，為兩造所不爭執，並有土地及建物登記謄本、
    土地登記申請書、抵押權設定契約書附卷可證（見原審卷(一)
    10至26頁、243至252頁），自堪信為真實。
五、原告否認原告壬○○、丙○及原告丁○○等6人之被繼承人
    詹益金與被上訴人間有系爭200萬元抵押借款債權存在。惟
    查：
  (一)被告主張持有壬○○所交付如附表二所示支票16紙、本票1
    紙，原告自承附表二編號5至17號之票據，為其所簽發（見
    本院前審卷(一)150頁），且原告壬○○於84年12月26日書立
    之切結書載明「本人（即原告壬○○）所簽發如附表票據（
    即附表二之票據）延至85年4月7日兌現，如未獲兌現，願負
    詐欺責任」等語（見本院前審卷(一)130至132頁），原告壬○
    ○自承該切結書上之簽名為其所簽（見原審卷(二)204頁、本
    院前審卷(一)130、149頁），雖原告訴訟代理人主張該切結書
    為偽造，壬○○不知切結書內容云云（見本院前審卷(一)152
    頁），惟壬○○於本院前審法官提示該切結書詢問時，僅答
    以記憶不清，應認該切結書為真正。
  (二)原告壬○○自承：「我有拿詹前仕的支票向鄭玉換借錢，有
    取得借款；壬○○的支票、本票是我所開立無誤，是為了借
    款設定抵押權所開立」「黃小鈴的支票也是我向鄭玉換借錢
    …我有委託鄭玉換辦理抵押權設定，但鄭玉換把抵押權設定
    予何人我不很清楚」「我向鄭玉換借錢時，並未特別指定抵
    押權人必須是鄭玉換」「我跟政伸實業有限公司、卡利貿易
    有限公司作貿易買賣，跟這2家公司有借貸…後來利息漲到2
    分，我跟鄭玉換談這件事，說我已經付不起利息，請他幫我
    找一個金主，後來鄭玉換有幫我找到一個金主」等語（見原
    審卷(二)206、209頁，本院前審卷(一)149頁）。原告丙○陳稱
    ：「…支票上有部分我的背書並非我所為，印章印文左右排
    列的是我的印章，上下排列的非我的印章，我是幫忙壬○○
    做生意，所以我也同意在支票上背書，支票上的背書都是壬
    ○○所蓋的…我不知道壬○○會拿支票去向他人調錢」「…
    我是有去過鄭玉換代書事務所，當時是壬○○向鄭玉換借錢
    ，他要我去拿借款」等語（見原審卷(二)243、244頁）。足認
    壬○○確持有如附表二所示之票據向鄭玉換借款。
  (三)證人鄭玉換證稱：「…借款當時詹益金等三人有開立支票、
    本票，但並未簽立借據，借款是自81年開始陸續所借，82年
    年間最多…」「每次詹益金等3人來借款都是開立支票及本
    票，我即交付支票、本票同額之現金給詹益金他們，他們每
    次借款20萬元至上百萬元不等」「乙○○（即被告，下同）
    有出200萬元，…是借給壬○○」「我不能確定17筆（即表
    二之票據）中哪一筆，200萬元是乙○○在設定抵押之前借
    給他的，其他的錢是由我出錢借給他們的，然後用乙○○的
    名義登記當抵押權人」「（切結書是壬○○他們寫給被告及
    鄭玉換）是的」「…因為壬○○急需資金週轉，他要求我出
    面去籌款，所以他有載我到台北去找乙○○商議借款事宜，
    因此他當然知道出借人為乙○○」等語（見原審卷(二)144、1
    45、210頁、本院前審卷(一)108頁）。證人張麗美證稱：「乙
    ○○抵押權設定書為我承辦無誤，壬○○要是缺錢的話就會
    去找鄭代書（即鄭玉換），他去借錢大部分都是開立支票，
    我有看過鄭代書交錢給壬○○很多次；…有一次我與鄭玉換
    及壬○○到台北去找乙○○借錢…設定抵押的資料書寫完畢
    後須由借款人本人簽名，我們才會送件，所以壬○○應該會
    知道資料所書寫的抵押權人姓名為乙○○，鄭代書出借款項
    都是收取6分利息，鄭代書有時候向他人調錢，我去取回款
    項後交給鄭玉換，鄭代書再交給壬○○」「訂立契約書人欄
    會有債務人壬○○、丙○及義務人詹益金本人之簽名…我承
    辦乙○○抵押權設定時並沒有特別告訴壬○○該抵押權是要
    設定給乙○○，但給壬○○及丙○簽抵押權契約書時，他們
    應該有看到契約書上所書寫之權利人為乙○○，詹益金部分
    則係壬○○拿契約書回去給詹益金簽完之後再拿過來的…」
    「詹益金來代書事務所一次，就是要辦理抵押權設定事宜，
    當時其意識很清楚，且有同意要辦理抵押權」等語（見原審
    卷(二)239、240頁）。而抵押權設定契約書上訂立契約人欄，
    另起一行，由「壬○○」、「丙○」「詹益金」簽名（見原
    審卷(一)252頁），壬○○、丙○自認為其等親自簽名在卷（
    見原審卷(二)241、244頁），其等既於載明權利人為乙○○之
    系爭抵押權設定契約書簽名並蓋章，其等係明知且同意設定
    之抵押權人為乙○○無訛。
  (四)鄭玉換於82年8月31日、9月6日、9月24日、12月31日分別簽
    發面額180萬元、110萬元、50萬元、115萬元、付款銀行為
    合作金庫員林支庫、票號0000000、0000000、0000000、000
    0000之支票，其中面額180萬元、115萬元之支票，均由壬○
    ○領取；面額110萬元支票，由訴外人癸○○領取；面額50
    萬元部分，由訴外人甲○○領取，有支票正反面影本及合作
    金庫銀行員林分行97年6月25日函為證（見本審卷150至153
    、160頁），又鄭玉換於83年2月7日簽發面額110萬元、付款
    銀行為合作金庫員林支庫、票號0000000之支票，亦由壬○
    ○領取，有支票正反面影本及合作金庫銀行員林分行97年9
    月5日函為證（見本審卷174至177頁），壬○○雖稱：係因
    鄭玉換當時生雙胞胎、業務很忙，故其代領，錢領出後已交
    給鄭玉換云云（見本審卷181頁），然為鄭玉換所否認（見
    本審卷182頁），壬○○未能證明確將該筆款項交付鄭玉換
    ，該項辯解，自不足取。原告壬○○本人自82年8月31日至
    83年2月7日止，持鄭玉換簽發支票領取之款項已達405萬元
    （180萬元+110萬元+115萬元）。其他由癸○○、甲○○領
    取之票款，即不再予以審究是否受壬○○委託前往領取。
  (五)原告壬○○自鄭玉換處取得借款至少405萬元，參以上開壬
    ○○84年12月26日所立切結書載明「本人（即原告壬○○）
    所簽發如附表票據（即附表二之票據）延至85年4月7日兌現
    ，如未獲兌現，願負詐欺責任」等語（見本院前審卷(一)130
    至132頁），如原告壬○○當時未積欠鄭玉換款項，何需如
    此切結？且原告壬○○並自承：「我以詹前仕之票據向鄭玉
    換借錢，後來鄭玉換有申請法院拍賣詹前仕之土地，我並未
    直接償還借款給鄭玉換，但拍賣當天想清償200萬元給鄭玉
    換，雖有以電話聯繫上鄭玉換，但鄭玉換稱那是別人所出借
    ，且金主不在國內，票不在她身上，故不願收受該筆款項」
    等語（見原審卷(二)208頁），堪認鄭玉換已交付款項予壬○
    ○，否則壬○○何來拍賣當天欲清償200萬元予鄭玉換之說
    ，原告壬○○一再否認曾向鄭玉換借款，自不足採。
  (六)由上事證，足認原告壬○○取得鄭玉換所交付之借款少405
    萬元，而證人鄭玉換證稱被告出資200萬元借給壬○○等語
    ，又自83年4月起至84年1月止，鄭玉換均以無摺現金存款方
    式將200萬元部分之利息存入被告之妻鄭玉李設於合作金庫
    民生支庫之帳戶內，有存摺影本為證（見本審卷72至78頁）
    ，是被告辯稱其與訴外人鄭玉換共同集資貸款予詹益金及原
    告壬○○、丙○，其出資200萬元，以交付現金或委託妻子
    鄭玉李以匯款轉帳方式交付鄭玉換，再由鄭玉換統籌陸續交
    付原告壬○○，壬○○則交付如附表二所示支票16紙、本票
    1紙為借款憑證等語，應可採取。原告主張其未自鄭玉換取
    得借款云云，並不實在。原告並主張向鄭玉換借得款項，均
    已清償，為鄭玉換及被告所否認，而原告又未舉證證明，自
    不可採。
六、原告主張經其聲請調閱執行卷宗後，發現被告涉嫌移花接木
    ，將訴外人周麗容所執有詹前仕簽發之3紙支票，充為系爭
    抵押權之債權憑證，該3張支票由周麗容持以聲請法院核發
    支付命令後，已聲請對詹前仕為強制執行並獲得款項之分配
    ，足見被告非該支票之持有人，且事實上被告與鄭玉換均未
    借錢予壬○○等語，並提出支付命令、支票及退票理由單、
    執行分配表等為證（見原審卷(三)79至83頁）。查，由上開支
    付命令、支票及退票理由單、執行分配表等件，固可認就如
    附表二所示編號1、2、4之支票已由周麗容對詹前仕取得執
    行名義，惟如上述，由原告壬○○取得鄭玉換所交付之借款
    至少405萬元，扣除該附表二所示編號1、2、4之支票之借款
    170萬元，原告壬○○仍有至少235萬元之借款未清償。又原
    告另稱系爭不動產關於土地部分，依93年公告現值僅639萬
    餘元；建物部分則屬14年餘之老舊農舍，且系爭不動產前已
    設定5順位在先，金額高達2700萬元之抵押權，被告甘願設
    定已無擔保價值之第6順位抵押權登記，又不提示票據，亦
    未行使抵押權取償，顯違背經驗法則等情，惟是否設定抵押
    權，本不影響消費借貸契約之成立，且向金融機構貸款，或
    公司間借貸，雖常需設定抵押，然一般民眾基於情誼關係所
    為借貸，未設定抵押權者，並非少見，原告壬○○亦稱其與
    鄭玉換是好朋友（見本審卷181頁），且鄭玉換證稱81、82
    年間係被壬○○欺騙，誤認借款係為塗銷亞哥公司的2個抵
    押權設定，當時有要求壬○○書立切結書，有部分票據未提
    示係因壬○○以前被關過，要求不要提示等語（見原審卷(二)
    144、145頁），其設定第6順位之抵押權及票據未提示，有
    其原因，自不能以此否認上開原告壬○○借款之事實。
七、原告主張鄭玉換之金錢流程不能挪用於乙○○，乙○○及其
    妻鄭玉李亦為獨立之人格，鄭玉李與鄭玉換有金錢往來，不
    能推定係被告交付款項給鄭玉換，被告既不能證明交付鄭玉
    換200萬元，亦不能指出其所借貸原告之款項係17筆票據款
    項中之何部分，充其量僅能認借貸關係存在原告壬○○與訴
    外人鄭玉換間云云，惟由前開鄭玉換、張麗美之證詞，均可
    證明原告曾與鄭玉換、張麗美與被告洽談借款事宜，系爭抵
    押債權其中200萬元為被告所出資，再以原告壬○○以交付
    票據給鄭玉換作為借貸之證據，且係多次、不定期、不定額
    向鄭玉換借調，則被告亦分次、或親自交付鄭玉換、或委由
    妻子鄭玉李由其帳戶匯款予鄭玉換，再由鄭玉換統籌分次借
    予原告壬○○，僅為交付借款之方法，要不能因此即謂被告
    非消費借貸契約之貸與人。原告再主張被告之債權，已因時
    效消滅等語。惟被告係以消費借貸法律關係而主張有債權存
    在，並非以票據法律關係而主張有債權存在，故其請求權未
    罹於民法第一百二十五條前段規定之十五年之消滅時效，原
    告以此主張被告之債權不存在，為無理由。
八、原告主張詹益金於83年間已罹患腦中風及尿毒症，83年8月
    31日即因上開疾病死亡，系爭抵押權申請設定登記送件時間
    為同年9月1日，登記完成時間為同年月5日，詹益金顯然不
    可能辦理抵押權之申請設定事宜云云。惟按當事人主張之事
    實，經他造於準備書狀內或言詞辯論時或在受命法官、受託
    法官前自認者，無庸舉證。自認之撤銷，除別有規定外，以
    自認人能證明與事實不符或經他造同意者，始得為之。民事
    訴訟法第二百七十九條第一項、第三項定有明文。查，原告
    於原審曾自認系爭抵押權確實有設定、抵押權設定契約書為
    真正、契約書上「壬○○、丙○、詹益金」之簽名為壬○○
    、丙○親筆簽名、詹益金授權壬○○簽名、印章為真正等語
    （見原審卷(二)4、5、204、241、244頁），嗣改稱詹益金就
    系爭抵押權設定並不知情（見本院前審卷(一)152頁），惟系
    爭抵押權雖於83年9月5日登記，但發生日期為83年8月10日
    （立約日期），而詹益金係於同年8月22日因昏迷而入住彰
    化秀傳醫院，有秀傳紀念醫院94年5月5日函附卷可稽（見本
    院前審卷(一)145頁），足見詹益金發生昏迷係在系爭抵押權
    設定契約簽定之後，原告於本院否認詹益金在系爭抵押權契
    約書上簽名乙節，既未證明其先前之自認與事實不符，且未
    經被告同意，自不生撤銷自認之效果，系爭抵押權設定契約
    書為真正，足堪認定。再按依民法第五百五十條但書規定，
    委任關係因委任事務之性質，並不因當事人一方死亡而消滅
    。而土地登記之申請行為雖屬廣義法律行為之一種，惟受任
    辦理土地登記，較諸受任辦理登記之原因行為（如買賣、贈
    與等）有較強之繼續性，倘受任人係基於委任人生前之授權
    ，代為辦理登記，則其登記既與現實之真實狀態相符合，復
    未違背委任人之本意，委任關係尚不因委任人於辦竣登記前
    死亡而告消滅，從而受任人代理委任人完成之登記行為即非
    無權代理（最高法院90年度台上字第1946號判決要旨參照）
    ，是詹益金於死亡前即已簽妥乙○○之抵押權設定契約書，
    並委任張麗美辦理該次序抵押權設定之申請事宜，故張麗美
    於詹益金死亡後之翌日即83年9月1日送件申請辦理，並經地
    政機關准予登記在案，應認受任人張麗美受託完成系爭抵押
    權設定登記行為，仍屬有權代理，系爭抵押權設定係屬有效
    ，原告否認詹益金同意設定系爭抵押權，並不可採。
九、綜上所述，被告出資200萬元，交由訴外人鄭玉換借款與原
    告壬○○，而原告壬○○自鄭玉換取得至少405萬元之借款
    ，系爭抵押權所擔保之債務人其中一人即為原告壬○○，且
    系爭不動產之原所有權人詹益金亦同意設定系爭抵押權，原
    告不能證明系爭200萬元已清償，則系爭抵押權所擔保之借
    款債權200萬元（包括本金、遲延利息、違約金債權），仍
    然存在。是原告於本院變更之訴請求確認被告乙○○與詹益
    金、原告壬○○、原告丙○就系爭不動產於83年9月5日以彰
    化縣員林地政事務所登記收件字號83年員字第013942號權利
    價值1400萬元權利範圍全部之抵押權，所擔保其中之1203萬
    5200元債權，除已判決確定之1003萬5200元部分外，其餘20
    0萬元之債權（包括本金、遲延利息、違約金債權）不存在
    ，為無理由，應予駁回。本件事證已臻明確，兩造其餘攻擊
    防禦方法及舉證，核與本件判決結果不生影響，無庸逐一論
    列，併此敘明。
據上論結：本件原告變更之訴為無理由，依民事訴訟法第七十八
條、第八十五條第一項前段，判決如主文。
中    華    民    國    97    年    11    月    12    日
                  民事第一庭    審判長法  官  吳火川
                                      法  官  陳繼先
                                      法  官  饒鴻鵬
以上正本係照原本作成。
如對本判決上訴，須於收受判決送達後二十日內向本院提出上訴
書狀，其未表明上訴理由者，應於提出上訴後二十日內向本院提
出上訴理由書（須按他造人數附具繕本）。
上訴時應提出委任律師為訴訟代理人之委任狀。具有民事訴訟法
第四百六十六條之一第一項但書或第二項之情形為訴訟代理人者
，另應附具律師及格證書及釋明委任人與受任人有該條項所定關
係之釋明文書影本。
                                      書記官  林明冬
中    華    民    國    97    年    11    月    13    日
                                                      Ａ
附表一
（按：原審判決與本院前審判決附表一中，土地2筆地目「田」
 誤載為「建」，建物之基地坐落「新林厝段」誤載為「林厝段
 」，應更正如本判決附表。土地及建物登記謄本見原審卷(一)10
 至26頁、本院前審卷(二)75至78頁）
┌─┬──────────────┬──┬────┬────┐
│土│   地                 號    │地目│ 面 積  │權利範圍│
│地│                            │    │        │        │
├─┼──────────────┼──┼────┼────┤
│1.│彰化縣員林鎮○○○段877號   │ 田 │1521.70 │公同共有│
│  │                            │    │平方公尺│  1/1   │
├─┼──────────────┼──┼────┼────┤
│2.│彰化縣員林鎮○○○段878號   │ 田 │490.59  │公同共有│
│  │                            │    │平方公尺│  1/1   │
└─┴──────────────┴──┴────┴────┘
┌─┬─────┬────────┬─────┬────┬────┐
│建│建      號│  門        牌  │ 基    地 │ 面  積 │權利範圍│
│物│          │  號        碼  │ 坐    落 │        │        │
├─┼─────┼────────┼─────┼────┼────┤
│1.│彰化縣員林│彰化縣員林鎮山腳│彰化縣員林│200.90  │公同共有│
│  │鎮○○○段○路27之21號磚造農│鎮○○○段│平方公尺│  1/1   │
│  │232建號   │舍1層平房       │877號     │        │        │
└─┴─────┴────────┴─────┴────┴────┘
附表二
┌─┬────┬─────┬─────┬─────┬───┬──────┬────┐
│編│ 發票日 │  付款人  │ 票據號碼 │  票面額  │發票人│  背書人    │ 退票日 │
│號│        │          │          │（新台幣）│      │            │        │
├─┼────┼─────┼─────┼─────┼───┼──────┼────┤
│1 │83/3/31 │世華聯合商│KP0000000 │700,000   │詹前仕│丙○、詹益金│84/1/10 │
│  │        │業銀行員林│          │          │      │            │        │
│  │        │行分      │          │          │      │            │        │
├─┼────┼─────┼─────┼─────┼───┼──────┼────┤
│2 │83/1/30 │世華聯合商│KP0000000 │650,000   │詹前仕│壬○○、詹益│83/3/26 │
│  │        │業銀行員林│          │          │      │金、丙○、立│        │
│  │        │行分      │          │          │      │燁橡膠廠    │        │
├─┼────┼─────┼─────┼─────┼───┼──────┼────┤
│3 │82/11/20│彰化商業銀│ZN0000000 │350,000   │黃小鈴│壬○○、詹益│83/11/29│
│  │        │行建成分行│          │          │      │金、丙○、立│        │
│  │        │          │          │          │      │燁橡膠廠    │        │
├─┼────┼─────┼─────┼─────┼───┼──────┼────┤
│4 │83/2/25 │世華聯合商│KN0000000 │650,000   │詹前仕│壬○○、詹益│84/1/15 │
│  │        │業銀行員林│          │          │      │金、丙○、立│        │
│  │        │行分      │          │          │      │燁橡膠廠    │        │
├─┼────┼─────┼─────┼─────┼───┼──────┼────┤
│5 │82/8/16 │台灣中小企│AJ0000000 │429,600   │壬○○│丙○、詹益金│        │
│  │        │業銀行員林│          │          │      │            │        │
│  │        │分行      │          │          │      │            │        │
├─┼────┼─────┼─────┼─────┼───┼──────┼────┤
│6 │82/8/25 │台灣中小企│AA0000000 │300,000   │壬○○│丙○、詹益金│        │
│  │        │業銀行員林│          │          │      │            │        │
│  │        │分行      │          │          │      │            │        │
├─┼────┼─────┼─────┼─────┼───┼──────┼────┤
│7 │82/4/5  │台灣中小企│AJ0000000 │200,000   │壬○○│丙○、詹益金│        │
│  │        │業銀行員林│          │          │      │            │        │
│  │        │分行      │          │          │      │            │        │
├─┼────┼─────┼─────┼─────┼───┼──────┼────┤
│8 │82/8/21 │台灣中小企│AJ0000000 │1,000,000 │壬○○│丙○、詹益金│        │
│  │        │業銀行員林│          │          │      │            │        │
│  │        │分行      │          │          │      │            │        │
├─┼────┼─────┼─────┼─────┼───┼──────┼────┤
│9 │82/8/21 │台灣中小企│AJ0000000 │1,000,000 │壬○○│丙○、詹益金│        │
│  │        │業銀行員林│          │          │      │            │        │
│  │        │分行      │          │          │      │            │        │
├─┼────┼─────┼─────┼─────┼───┼──────┼────┤
│10│82/8/31 │台灣中小企│AA0000000 │500,000   │壬○○│丙○、詹益金│        │
│  │        │業銀行員林│          │          │      │            │        │
│  │        │分行      │          │          │      │            │        │
├─┼────┼─────┼─────┼─────┼───┼──────┼────┤
│11│82/9/6  │台灣中小企│AJ0000000 │205,600   │壬○○│丙○、詹益金│        │
│  │        │業銀行員林│          │          │      │            │        │
│  │        │分行      │          │          │      │            │        │
├─┼────┼─────┼─────┼─────┼───┼──────┼────┤
│12│82/10/1 │台灣中小企│AJ0000000 │600,000   │壬○○│丙○、詹益金│        │
│  │        │業銀行員林│          │          │      │            │        │
│  │        │分行      │          │          │      │            │        │
├─┼────┼─────┼─────┼─────┼───┼──────┼────┤
│13│82/10/22│台灣中小企│AL0000000 │1,500,000 │壬○○│丙○、詹益金│        │
│  │        │業銀行員林│          │          │      │            │        │
│  │        │分行      │          │          │      │            │        │
├─┼────┼─────┼─────┼─────┼───┼──────┼────┤
│14│82/11/5 │台灣中小企│AL0000000 │700,000   │壬○○│丙○、詹益金│        │
│  │        │業銀行員林│          │          │      │            │        │
│  │        │分行      │          │          │      │            │        │
├─┼────┼─────┼─────┼─────┼───┼──────┼────┤
│15│82/12/1 │台灣中小企│AA0000000 │450,000   │壬○○│丙○、詹益金│        │
│  │        │業銀行員林│          │          │      │            │        │
│  │        │分行      │          │          │      │            │        │
├─┼────┼─────┼─────┼─────┼───┼──────┼────┤
│16│82/12/31│台灣中小企│AJ0000000 │1,800,000 │壬○○│丙○、詹益金│        │
│  │        │業銀行員林│          │          │      │            │        │
│  │        │分行      │          │          │      │            │        │
├─┼────┼─────┼─────┼─────┼───┼──────┼────┤
│17│82/1/11 │無（本票到│110934    │1,000,000 │壬○○│丙○、詹益金│        │
│  │        │期日      │          │          │      │            │        │
│  │        │83/1/10） │          │          │      │            │        │
└─┴────┴─────┴─────┴─────┴───┴──────┴────┘


司法院資訊處製作；財團法人民間司法改革基金會備份。
